臺灣彰化地方法院北斗簡易庭民事裁定
110年度斗補字第296號
原      告  楊美麗  

上列原告與被告○○○間請求損害賠償事件，本院裁定如下：
    主    文
原告應於本裁定送達後十日內，具狀補正被告姓名或法人名稱（
如被告係法人，應併載明其法定代理人姓名）、被告住居所或公
務所、具體明確之訴訟標的及其原因事實、應受判決事項之聲明
，並查報本件起訴所得之客觀利益，且按所陳報數額依民事訴訟
法第77條之13規定繳納裁判費，逾期不補正，即駁回原告之訴。
    理    由
一、按訴訟標的之價額，由法院核定。核定訴訟標的之價額，以
    起訴時之交易價額為準；無交易價額者，以原告就訴訟標的
    所有之利益為準，民事訴訟法第77條之1第1項、第2項定有
    明文。又提起民事訴訟，應依民事訴訟法第77條之13規定繳
    納裁判費。次按當事人書狀，除別有規定外，應記載當事人
    姓名及住所或居所；當事人為法人、其他團體或機關者，其
    名稱及公務所、事務所或營業所。有法定代理人者，其姓名
    、住所或居所，及法定代理人與當事人之關係。起訴，應以
    訴狀表明當事人及法定代理人、訴訟標的及其原因事實、應
    受判決事項之聲明，提出於法院為之，民事訴訟法第116條
    第1項第1、2款、第244條第1項分別定有明文。又所謂訴訟
    標的，係指原告為確定私權，以訴之方式，請求法院對其主
    張或否認之法律關係，加以判決者而言。而為訴訟標的之法
    律關係，必有其原因事實，原告於訴訟應表明訴訟標的及與
    之結合之原因事實。復所稱應受判決事項之聲明乃請求判決
    之結論，亦係請求法院應為如何判決之聲明，如當事人獲勝
    訴之判決，該聲明即成為判決之主文，並為將來據以強制執
    行之依據及範圍。而民事事件之訴訟標的法律關係，因當事
    人所提起之訴訟類型為給付之訴、確認之訴或形成之訴之不
    同而有異，是訴之聲明應表明所提係何種訴訟類型。在給付
    之訴，應表明被告所負給付義務之內容及範圍，須明確特定
    適於強制執行；在確認之訴，應表明求為確認某法律關係或
    其基礎事實存在或不存在之意旨；在形成之訴，應表明求為
    判決使某法律關係發生、變更或消滅之法律效果。是原告提
    起之訴，應具體表明訴之聲明及訴訟標的法律關係，否則其
    起訴即不合程式。而原告之訴，有起訴不合程式或不備其他
    要件之情形，法院應以裁定駁回之。但其情形可以補正者，
    審判長應定期間先命補正，民事訴訟法第249條第1項第6款
    及但書復有明文。
二、本件原告起訴，起訴狀當事人欄未記載被告姓名或法人名稱
    ，及被告之住居所或公務所，致本院無從確認起訴之對象及
    送達文書，且依其起訴狀之內容，尚難認其已具體表明訴訟
    標的及其原因事實，亦無從得知其所主張應受判決事項之聲
    明（亦即無從得知原告主張欲基於何種法律關係，為何種請
    求，以及要求法院作成何種裁判內容，更無從查知原告係欲
    提起給付之訴、確認之訴或形成之訴），是原告起訴訴訟標
    的及應受判決事項之聲明暨事實陳述均不具體明確，致本院
    無法核定訴訟標的價額，及無法確定原告應繳納之裁判費，
    是原告起訴核與前開應備程式尚有未合，爰限原告於本件裁
    定送達後10日內，具狀補正本件被告姓名或法人名稱（如被
    告係法人，應併載明其法定代理人姓名）、被告住居所或公
    務所、具體明確之訴訟標的及其原因事實、應受判決事項之
    聲明，並查報系爭訴訟標的價額，亦即原告如獲勝訴判決所
    得之客觀上利益，且按民事訴訟法第77條之13所定費率，補
    繳裁判費，逾期不補正，即駁回原告之訴。
三、依民事訴訟法第249條第1項但書規定，裁定如主文
中　　華　　民　　國　　110 　年　　7 　　月　　23　　日
  　　　　　　　　臺灣彰化地方法院北斗簡易庭
                          法  官　楊鑫忠
以上正本係照原本作成。
本裁定不得抗告。
中    華    民    國   110    年    7    月     23    日
　　　　　　　　　　　　　書記官  張清秀